# 票据贴现

提问人：镰刀收割黑夜 时间：2011-06-02 11:16:39
最近，客户准备给我们公司 2000 万承兑汇票，六个月到期的。我们只要支付 1900 万现金就行了。相当于我们花钱买了票据， 100 万就是个收益。能不能做借：应收票据 2000 万，贷：银行存款 1900 万，财务费用 100 万？ 还有，公司之间这样的票据买卖贴现合法吗？

回答人：chenyiwei
这是“类金融”业务，严格来说是不合法的，因为票据买卖不符合《票据法》的规定（票据是金融商品，不能像普通商品那样买卖，你公司等于变相经营票据贴现业务），可能会被有关监管机构根据国务院发布的《非法金融机构和非法金融业务活动取缔办法》（国务院令第 247 号）的相关规定予以取缔和处罚。 如果由此导致票据的背书不连续的，则你公司作为持票人的权利将不能受到法律的保护。
如果抛开合法性问题，单纯讨论会计处理，则鉴于你公司从事该业务主要是为了获取利息收入，所以应收票据按 1900 万元入帐，与面值之间的差额 100 万元应当在票据的剩余期限内按实际利率法摊销，确认为各期的利息收入。

回答人：chenyiwei
回复 藤椅 yemingzhu1980 的帖子结合实际情况谨慎估计受处罚的可能性以及该潜在处罚事项对财务报表整体的影响程度。一般会考虑重要性原则的影响。